---
title: "Auswertung der Umfrage der AG Machtmissbrauch"
author: "Florian Pargent im Auftrag der AG Machtmissbrauch"
date: today
format:
  html:
    embed-resources: true
    page-layout: full
execute: 
  echo: false
---

```{r}
#| message: false
library(tidyverse)
library(readxl)
library(gt)
library(gtsummary)
```

```{r}
# load item labels
cnames <- read_excel("Daten_Umfrage.xlsx", n_max = 0) %>% colnames()
dat_labels <- read_excel("Daten_Umfrage.xlsx", n_max = 1)
dat_labels <- dat_labels %>% rename(Geschlecht = SD01, Rolle = SD02)

# load main dataset
dat <- read_excel("Daten_Umfrage.xlsx", skip = 2, col_names = cnames)
# rename variables
dat <- dat %>% rename(Geschlecht = SD01, Rolle = SD02)
dat$Geschlecht <- factor(dat$Geschlecht, levels = c(1, 2, 3, 4, -9), labels = c("männlich", "weiblich", "divers", "ich möchte keine Angabe machen", "nicht beantwortet"))
dat$Rolle <- factor(dat$Rolle, levels = c(1, 2, 3, -9), labels = c("Studierende:r", "Promovierende:r", "Post Doc/Akademische:r Rät:in", "nicht beantwortet"))

# remove all persons who have not at least responded to one item
dat <- dat %>%
  filter(if_any(P101_01:Q201_08, ~ !is.na(.x)))
  
# create long format
dat_long <- dat %>% 
  select(P101_01:Q201_08, Geschlecht, Rolle) %>%
  pivot_longer(P101_01:Q201_08, names_to = "Item", values_to = "response") %>%
  na.omit() %>%
  left_join(dat_labels %>% pivot_longer(everything(), names_to = "Item", values_to = "Label"), by = "Item")
```

## Befragung des Mittelbaus durch die AG Machtmissbrauch

Die AG Machtmissbrauch hat im Zeitraum vom 16.10.2023 bis 28.10.2023 den Mittelbau des Departments Psychologie der Ludwig-Maximilians-Universität München befragt. In der Umfrage wurden die Teilnehmer:innen gebeten die Wichtigkeit potenzieller Maßnahmen zur Verbesserung des Wissenschaftsbetriebs hinsichtlich der Themen Anreizsysteme, Machtmissbruach und wissenschaftliches Fehlverhalten zu bewerten.

Die in der Umfrage aufgelisteten Maßnahmen wurden dem [Bericht der Kommission Anreizsystem, Machtmissbrauch und wissenschaftliches Fehlverhalten der DPGs](https://www.dgps.de/fileadmin/user_upload/PDF/Berichte/Bericht_AMWF20230626.pdf) entnommen.
Im Folgenden finden Sie eine Auswertung der Ergebnisse der Befragung.

## Teilnehmer:innen an der Umfrage

Die folgende Übersicht beinhaltet alle Personen, die in der Umfrage mindestens eine der Fragen zu den Maßnahmen beantwortet haben.

```{r}
dat %>% tbl_summary(include = c(Geschlecht, Rolle))
```

## Wichtigkeit der Maßnahmen

Die folgende Übersicht zeigt die Itemantworten gemeinsam für alle Teilnehmer:innen sowie unterteilt nach Rolle oder Geschlecht.

- Die Maßnahmen sind standardmäßig nach dem Mittelwert der Itemantworten sortiert.
- Das Antwortformat der Befragung ging von *"gar nicht wichtig" (1)* bis *"besonders wichtig" (5)*.
- Durch klicken auf einen Spaltennamen können Sie die Maßnahmen aufsteigend oder absteigend neu sortieren.

Genauere Informationen zu den Maßnahmen können Sie [hier](https://www.dgps.de/fileadmin/user_upload/PDF/Berichte/Bericht_AMWF20230626.pdf) im Bericht der DGPs nachlesen.

::: {.callout-tip}
## Hinweis

Mithilfe des Suchfeldes können Sie die Maßnahmen nach **Stichworten** durchsuchen. Sie können auch nur Items aus einer bestimmten **Kategorie** anzeigen lassen (z.B. suchen nach *P1:*).
:::

::: {.panel-tabset}

## Alle Teilnehmer:innen

```{r}
dat_long %>%
  group_by(Item, Label) %>%
  summarize(
    M = mean(response[response %in% 1:5]),
    SD = sd(response[response %in% 1:5]),
    N = sum(response %in% 1:5),
    Keine_Aussage = sum(response == -1),
    Kat_1 = sum(response == 1),
    Kat_2 = sum(response == 2),
    Kat_3 = sum(response == 3),
    Kat_4 = sum(response == 4),
    Kat_5 = sum(response == 5), .groups = "drop") %>%
  arrange(desc(M)) %>%
  gt() %>%
  cols_nanoplot(columns = Kat_1:Kat_5,
    plot_type = "bar", new_col_name = "Verteilung") %>%
  cols_hide(c(Item, Kat_1:Kat_5)) %>%
  cols_move(columns = Verteilung, after = N) %>%
  cols_label(Keine_Aussage = "Enthaltung",
    Label = "Maßnahme") %>%
  fmt_number(columns = c(M, SD)) %>%
  opt_interactive(active = TRUE, use_search = TRUE, use_highlight = TRUE) %>%
  cols_width(Label ~ px(500)) %>%
  tab_header(
    title = "Alle Teilnehmer:innen",
    subtitle = md('*N* = Anzahl Antworten von 1 bis 5; *Enthaltung* = Anzahl Antworten "Kann keine Aussage treffen"')
  )
```

## Nur Post Docs

```{r}
dat_long %>%
  filter(Rolle == "Post Doc/Akademische:r Rät:in") %>%
  group_by(Item, Label) %>%
  summarize(
    M = mean(response[response %in% 1:5]),
    SD = sd(response[response %in% 1:5]),
    N = sum(response %in% 1:5),
    Keine_Aussage = sum(response == -1),
    Kat_1 = sum(response == 1),
    Kat_2 = sum(response == 2),
    Kat_3 = sum(response == 3),
    Kat_4 = sum(response == 4),
    Kat_5 = sum(response == 5), .groups = "drop") %>%
  arrange(desc(M)) %>%
  gt() %>%
  cols_nanoplot(columns = Kat_1:Kat_5,
    plot_type = "bar", new_col_name = "Verteilung") %>%
  cols_hide(c(Item, Kat_1:Kat_5)) %>%
  cols_move(columns = Verteilung, after = N) %>%
  cols_label(Keine_Aussage = "Enthaltung",
    Label = "Maßnahme") %>%
  fmt_number(columns = c(M, SD)) %>%
  opt_interactive(use_search = TRUE, use_highlight = TRUE) %>%
  cols_width(Label ~ px(500)) %>%
  tab_header(
    title = "Nur Post Docs/Akademische Rät:innen",
    subtitle = md('*N* = Anzahl Antworten von 1 bis 5; *Enthaltung* = Anzahl Antworten "Kann keine Aussage treffen"')
  )
```

## Nur Promovierende

```{r}
dat_long %>%
  filter(Rolle == "Promovierende:r") %>%
  group_by(Item, Label) %>%
  summarize(
    M = mean(response[response %in% 1:5]),
    SD = sd(response[response %in% 1:5]),
    N = sum(response %in% 1:5),
    Keine_Aussage = sum(response == -1),
    Kat_1 = sum(response == 1),
    Kat_2 = sum(response == 2),
    Kat_3 = sum(response == 3),
    Kat_4 = sum(response == 4),
    Kat_5 = sum(response == 5), .groups = "drop") %>%
  arrange(desc(M)) %>%
  gt() %>%
  cols_nanoplot(columns = Kat_1:Kat_5,
    plot_type = "bar", new_col_name = "Verteilung") %>%
  cols_hide(c(Item, Kat_1:Kat_5)) %>%
  cols_move(columns = Verteilung, after = N) %>%
  cols_label(Keine_Aussage = "Enthaltung",
    Label = "Maßnahme") %>%
  fmt_number(columns = c(M, SD)) %>%
  opt_interactive(use_search = TRUE, use_highlight = TRUE) %>%
  cols_width(Label ~ px(500)) %>%
  tab_header(
    title = "Nur Promovierende",
    subtitle = md('*N* = Anzahl Antworten von 1 bis 5; *Enthaltung* = Anzahl Antworten "Kann keine Aussage treffen"')
  )
```

## Nur Studierende

```{r}
dat_long %>%
  filter(Rolle == "Studierende:r") %>%
  group_by(Item, Label) %>%
  summarize(
    M = mean(response[response %in% 1:5]),
    SD = sd(response[response %in% 1:5]),
    N = sum(response %in% 1:5),
    Keine_Aussage = sum(response == -1),
    Kat_1 = sum(response == 1),
    Kat_2 = sum(response == 2),
    Kat_3 = sum(response == 3),
    Kat_4 = sum(response == 4),
    Kat_5 = sum(response == 5), .groups = "drop") %>%
  arrange(desc(M)) %>%
  gt() %>%
  cols_nanoplot(columns = Kat_1:Kat_5,
    plot_type = "bar", new_col_name = "Verteilung") %>%
  cols_hide(c(Item, Kat_1:Kat_5)) %>%
  cols_move(columns = Verteilung, after = N) %>%
  cols_label(Keine_Aussage = "Enthaltung",
    Label = "Maßnahme") %>%
  fmt_number(columns = c(M, SD)) %>%
  opt_interactive(use_search = TRUE, use_highlight = TRUE) %>%
  cols_width(Label ~ px(500)) %>%
  tab_header(
    title = "Nur Studierende",
    subtitle = md('*N* = Anzahl Antworten von 1 bis 5; *Enthaltung* = Anzahl Antworten "Kann keine Aussage treffen"')
  )
```


## Nur Frauen

```{r}
dat_long %>%
  filter(Geschlecht == "weiblich") %>%
  group_by(Item, Label) %>%
  summarize(
    M = mean(response[response %in% 1:5]),
    SD = sd(response[response %in% 1:5]),
    N = sum(response %in% 1:5),
    Keine_Aussage = sum(response == -1),
    Kat_1 = sum(response == 1),
    Kat_2 = sum(response == 2),
    Kat_3 = sum(response == 3),
    Kat_4 = sum(response == 4),
    Kat_5 = sum(response == 5), .groups = "drop") %>%
  arrange(desc(M)) %>%
  gt() %>%
  cols_nanoplot(columns = Kat_1:Kat_5,
    plot_type = "bar", new_col_name = "Verteilung") %>%
  cols_hide(c(Item, Kat_1:Kat_5)) %>%
  cols_move(columns = Verteilung, after = N) %>%
  cols_label(Keine_Aussage = "Enthaltung",
    Label = "Maßnahme") %>%
  fmt_number(columns = c(M, SD)) %>%
  opt_interactive(use_search = TRUE, use_highlight = TRUE) %>%
  cols_width(Label ~ px(500)) %>%
  tab_header(
    title = "Nur Frauen",
    subtitle = md('*N* = Anzahl Antworten von 1 bis 5; *Enthaltung* = Anzahl Antworten "Kann keine Aussage treffen"')
  )
```

## Nur Männer

```{r}
dat_long %>%
  filter(Geschlecht == "männlich") %>%
  group_by(Item, Label) %>%
  summarize(
    M = mean(response[response %in% 1:5]),
    SD = sd(response[response %in% 1:5]),
    N = sum(response %in% 1:5),
    Keine_Aussage = sum(response == -1),
    Kat_1 = sum(response == 1),
    Kat_2 = sum(response == 2),
    Kat_3 = sum(response == 3),
    Kat_4 = sum(response == 4),
    Kat_5 = sum(response == 5), .groups = "drop") %>%
  arrange(desc(M)) %>%
  gt() %>%
  cols_nanoplot(columns = Kat_1:Kat_5,
    plot_type = "bar", new_col_name = "Verteilung") %>%
  cols_hide(c(Item, Kat_1:Kat_5)) %>%
  cols_move(columns = Verteilung, after = N) %>%
  cols_label(Keine_Aussage = "Enthaltung",
    Label = "Maßnahme") %>%
  fmt_number(columns = c(M, SD)) %>%
  opt_interactive(use_search = TRUE, use_highlight = TRUE) %>%
  cols_width(Label ~ px(500)) %>%
  tab_header(
    title = "Nur Männer",
    subtitle = md('*N* = Anzahl Antworten von 1 bis 5; *Enthaltung* = Anzahl Antworten "Kann keine Aussage treffen"')
  )
```

:::

